【裁判字號】    95,訴,3141
【裁判日期】    951113
【裁判案由】    毒品危害防制條例
【裁判全文】
臺灣高雄地方法院刑事判決              95年度訴字第3141號
公  訴  人  臺灣高雄地方法院檢察署檢察官
被      告  乙○○
上列被告因毒品危害防制條例案件，經檢察官提起公訴（95年度
毒偵字第5975號），嗣因被告就被訴事實為有罪之陳述，經本院
合議庭裁定由受命法官獨任依簡式審判程序審理，判決如下：
    主  文
乙○○施用第一級毒品，累犯，處有期徒刑柒月。
    事  實
一、乙○○前因偽造文書等案件，經本院以91年訴字第1492號分
    別判處有期徒刑3 月、3 月、4 月，應執行刑有期徒刑8 月
    確定，並於民國93年2 月13日縮短刑期執行完畢，復因違反
    毒品危害防制條例案件（連續施用第一級毒品），經本院以
    93年訴更字第11號判處有期徒刑8 月確定，甫於95年1 月12
    日縮短刑期執行完畢。又其因施用毒品案件，經本院以89年
    度毒聲字第6455號裁定送觀察、勒戒後，認有繼續施用毒品
    之傾向，復經本院以89年度毒聲字第7385號裁定令入戒治處
    所施以強制戒治，嗣經戒治所評定合格，認無繼續戒治之必
    要，而以90年度毒聲字第528 號裁定停止戒治，復經本院以
    90年度毒聲字第4687號裁定撤銷停止戒治，於91年8 月12日
    強制戒治執行完畢，於翌日釋放出所，並經臺灣高雄地方法
    院檢察署檢察官於91年9 月9 日以91年度戒毒偵字第808 號
    為不起訴處分確定。猶不知悔改，於前開強制戒治執行完畢
    釋放後5 年內，基於施用第一級毒品海洛因之犯意，於95年
    5 月13日某時許，在高雄市三民區友人住處，以摻水稀釋注
    射之方式施用第一級毒品海洛因1 次。嗣於95年5 月15日晚
    上8 時10分許，因乙○○為毒品列管調驗人口，經警通知並
    自願採尿送驗後，檢驗結果呈現嗎啡陽性反應，始知上情。
二、案經高雄市政府警察局小港分局報告臺灣高雄地方法院檢察
    署檢察官偵查起訴。
    理  由
一、本件被告所犯為死刑、無期徒刑或最輕本刑為3 年以上有期
    徒刑以外之罪，其於準備程序中就被訴事實為有罪之陳述，
    經法官告知簡式審判程序之旨，並聽取公訴人之意見後，依
    刑事訴訟法第273 條之1 第1 項規定，合議庭裁定由受命法
    官獨任進行簡式審判程序，合先敘明。
二、上開事實，業經被告乙○○於本院審理時自白不諱，並有長
    榮大學95年6 月6 日出具之尿液檢驗確認報告、列管毒品人
    口尿液採集送驗紀錄表各1 份在卷可稽，足認被告之自白與
    事實相符。被告前因施用毒品案件，經本院裁定送觀察、勒
    戒及強制戒治後，於91年8 月12日執行完畢於翌日釋放出所
    ，並經臺灣高雄地方法院檢察署檢察官以以91年度戒毒偵字
    第808 號為不起訴處分確定，有該不起訴處分書、全國施用
    毒品案件紀錄表、本院院內索引卡記錄報表、臺灣高等法院
    被告前案紀錄表各1 份在卷可按。是被告於初犯施用毒品案
    件經不起訴處分後5 年內再犯本件施用毒品之罪，應依毒品
    危害防制條例第23條第2 項之規定依法訴追依法處罰。從而
    ，本件事證明確，被告犯行足堪認定，應依法論科。
三、被告行為後，刑法、刑法施行法業已於94年2 月2 日、95年
    6 月14日修正公佈，並均自95年7 月1 日施行，參酌最高法
    院95年5 月23日刑事庭第8 次會議決議，應依刑法第2 條第
    1 項之規定，為新舊法比較。被告行為時，刑法第47條累犯
    之適用並不以故意犯為限，雖修正後刑法第47條則限於故意
    犯始有適用，然本件被告為故意犯罪，故不論依新舊法，均
    構成累犯，適用新法，並無有利於被告，故應適用行為時法
    論罪科刑。
四、核被告所為，係犯毒品危害防制條例第10條第1項施用第一
    級毒品之罪。其持有第一級毒品海洛因之低度行為，已為施
    用之高度行為所吸收，不另論罪。查被告前因偽造文書等案
    件經本院定執行刑有期徒刑8 月確定，於93年2 月13日縮短
    刑期執行完畢，復因違反毒品危害防制條例案件（連續施用
    第一級毒品），經本院判處有期徒刑8 月確定，甫於95年1
    月12日縮短刑期執行完畢，有臺灣高等法院被告前案紀錄表
    在卷可考，其於前開有期徒刑執行完畢後，5 年內再犯本件
    有期徒刑之罪，為累犯，應依修正前刑法第47條之規定，加
    重其刑。爰審酌被告於前經觀察、勒戒及強制戒治執行完畢
    釋放後，仍未能徹底戒絕毒品，前已犯連續施用第一級毒品
    罪復再犯本件施用毒品罪，顯見其自制力不足，無法擺脫毒
    品，未能體悟施用毒品對自己、家人造成之傷害及社會之負
    擔，惟念其所犯施用毒品罪乃屬戕害自身身心健康行為，尚
    未對他人造成實害，其行為本身對社會所造成之危害並非直
    接，反社會性之程度應屬較低，犯後並已坦認犯行，量處如
    主文所示之刑。
五、據上論斷，應依刑事訴訟法第273 條之1 第1 項、第299 條
    第1 項前段，毒品危害防制條例第10條第1 項，刑法第2 條
    第1項前段、（修正前）第47條，判決如主文。
本案經檢察官甲○○到庭執行職務。
中    華    民    國    95    年    11    月    13    日
                  刑事第十五庭  法  官  梁淑美
以上正本，係照原本作成，證明與原本無異。
如不服本判決，應於送達後10日內，向本院提出上訴狀。
中    華    民    國    95    年    11    月    13    日
                                書記官  林麗文
附錄本判決論罪之法條：
毒品危害防制條例第10條
施用第一級毒品者，處 6 月以上 5 年以下有期徒刑。
施用第二級毒品者，處 3 年以下有期徒刑。


司法院資訊處製作；財團法人民間司法改革基金會備份。
